【裁判字號】    98,簡上,1305
【裁判日期】    981231
【裁判案由】    詐欺
【裁判全文】
臺灣板橋地方法院刑事判決            98年度簡上字第1305號
上  訴  人
即  被  告  甲○○
選任辯護人  邱新福律師
上列被告因詐欺案件，不服本院98年度簡字第7445號中華民國98
年9 月24日第一審判決（聲請簡易判決處刑案號：98年度偵字第
16980 號），提起上訴，本院管轄第二審之合議庭判決如下：
    主  文
上訴駁回。
甲○○緩刑貳年。
甲○○並應向被害人丙○○、乙○○給付各新臺幣肆萬肆仟元、
貳萬玖仟玖佰捌拾玖元，除業已於民國九十八年十二月十六日當
庭給付丙○○、乙○○現金各新臺幣伍仟元外，餘款新臺幣參萬
玖仟元、貳萬肆仟玖佰捌拾玖元部分，分六期給付，給付方式如
下：(一)、自民國九十九年一月起至九十九年六月止，按月於每月
十日前給付新臺幣陸仟伍佰元；付款方法為甲○○應以匯款之方
式，匯入中國信託商業銀行竹科分行帳戶，戶名：丙○○，帳號
：000-00000000-0；如有一期未按時履行，視為全部到期。(二)、
自民國九十九年一月起至九十九年五月止，按月於每月十日前給
付新臺幣肆仟元，餘款新臺幣肆仟玖佰捌拾玖元，於九十九年六
月十日前給付；付款方法為甲○○應以匯款之方式，匯入國泰世
華商業銀行斗六分行帳戶，戶名：乙○○，帳號：000-00-00000
0-0；如有一期未按時履行，視為全部到期。
    事實及理由
一、本案經本院審理結果，認第一審以被告甲○○係犯刑法第30
    條前段、第339 條第1 項之幫助詐欺取財罪，判處有期徒刑
    3 月，如易科罰金，以新臺幣1 千元折算1 日，其認事用法
    及量刑均無不當，應予維持，除補充：「被告於本院審理中
    自白。」外，餘均引用第一審判決書記載之事實、證據及理
    由（詳如附件）。
二、上訴人即被告甲○○雖承認有交付其所申設之中國信託商業
    銀行樹林分行帳號000000000000號、元大商業銀行新莊分行
    帳號000000000000號帳戶之存摺、提款卡及密碼予真實姓名
    、年籍不詳之成年男子之事實，惟以其係應徵工作而交付，
    並無幫助詐欺之犯意為由，提起上訴。惟查：被告甲○○於
    本院審理中已認罪，對於原審判決認定之犯罪事實及量處刑
    度，已無任何爭執，且原審判決認事用法及量刑既無不當，
    被告之上訴顯無理由，應予駁回。末查：被告甲○○前未曾
    因犯罪受有期徒刑以上刑之宣告，有臺灣高等法院被告前案
    紀錄表1 份在卷可按，其因一時失慮，致罹刑典，事後已坦
    承犯行，深具悔意，經此罪刑之宣告後，應知警惕而無再犯
    之虞，且被告已與被害人丙○○、乙○○達成和解，被害人
    同意給予被告緩刑等情，業經被害人丙○○、乙○○在本院
    陳述明確（見本院98年12月16日審判筆錄），本院因認暫不
    執行其刑為當，予以宣告緩刑2 年，用啟自新。次按「緩刑
    宣告，得斟酌情形，命犯罪行為人向被害人支付相當數額之
    財產或非財產上之損害賠償。」，刑法第74條第2 項第3 款
    亦定有明文，查本件被告與被害人丙○○、乙○○當庭達成
    和解，被告同意給付被害人丙○○、乙○○各新臺幣（下同
    ）44,000元、29,989元，除已於98年12月16日當庭給付被害
    人現金各5,000 元外，餘款39,000元、24,989元部分，被告
    同意以主文第3 項所示之分期付款方法給付予被害人，如未
    按期履行，願受撤銷緩刑宣告之處分，本院斟酌上開各項情
    狀後，認於被告緩刑期間課予上開負擔，乃為適當，爰併予
    宣告之。
三、本件經檢察官提起公訴，被告於審理期日中就被訴事實為有
    罪之陳述，經審判長告知簡式審判程序之旨，並聽取公訴人
    及被告之意見後，本院合議庭當庭裁定依刑事訴訟法第455
    條之1 第3 項準用同法第364 條及第273 條之1 第1 項之規
    定，改依簡式審判程序審理，併予敘明。
據上論斷，應依刑事訴訟法第455 條之1 第1 項、第3 項、第36
4 條、第273 條之1 第1 項、第368 條、第373 條，刑法第74條
第1 項第1 款、第2 項第3 款，判決如主文。
本案經檢察官張瑞玲到庭執行職務。
中    華    民    國    98    年    12    月    31    日
              刑事第十七庭 審判長 法  官  曾 正 耀
                                  法  官  林 鈺 琅
                                  法  官  張 兆 光
上列正本證明與原本無異。
不得上訴。
                                  書記官  田 世 杰
中    華    民    國    98    年    12    月    31    日

司法院資訊處製作；財團法人民間司法改革基金會備份。
